臺灣新北地方法院民事判決
111年度訴字第1754號
原      告  AD000-A109364（姓名及住所詳對照表）
兼
法定代理人  AD000-A109364a（姓名及住所詳對照表）
共      同
訴訟代理人  何家怡律師
被      告  柯力榮
                    （現於法務部矯正署臺北監獄執行中）
上列當事人間請求侵權行為損害賠償事件，原告提起刑事附帶民
事訴訟，經本院刑事庭裁定（110年度侵附民字第10號）移送前
來，本院於民國111年9月1日言詞辯論終結，判決如下：
    主  文
被告應給付原告AD000-A109364新臺幣肆拾萬元，及自民國一一○
年三月二十五日起至清償日止，按週年利率百分之五計算之利息
。
被告應給付原告AD000-A109364a新臺幣貳拾萬元，及自民國一一
○年三月二十五日起至清償日止，按週年利率百分之五計算之利
息。
原告其餘之訴駁回。
訴訟費用由被告負擔百分之三十八、原告AD000-A109364負擔百
分之三十九、原告AD000-A109364a負擔百分之二十三。 
本判決第一項於原告AD000-A109364以新臺幣壹拾萬參仟元供擔
保後，得假執行，但被告如以新臺幣肆拾萬元為原告AD000-A109
364預供擔保，得免為假執行。
本判決第二項於原告AD000-A109364a以新臺幣陸萬柒仟元供擔保
後，得假執行，但被告如以新臺幣貳拾萬元為原告AD000-A10936
4a預供擔保，得免為假執行。
原告其餘假執行之聲請駁回。
    事實及理由
壹、程序方面：
　　按行政機關、司法機關及軍法機關所製作必須公示之文書，
    不得揭露被害人之姓名、出生年月日、住居所及其他足資識
    別被害人身分之資訊，性侵害犯罪防治法第12條第2項定有
    明文。又裁判及其他必須公示之文書，不得揭露足以識別被
    害人身分之資訊；如確有記載之必要，得僅記載其姓氏、性
    別或以使用代號之方式行之；法院依前項規定使用代號者，
    並應作成該代號與被害人姓名對照表附卷，亦為「法院辦理
    性侵害犯罪案件應行注意事項」第3點規定甚明。本件原告
    起訴主張被告所涉之不法侵權事實，係涉及刑法第221條第1
    項所定強制性交罪，屬於性侵害犯罪防治法第2條第1項所定
    之罪名，揆諸前揭規定，本院裁判時自不得揭露足以識別被
    害人足以識別其身分之資料，爰依上開規定，將原告AD000-
    A109364（下稱Ａ男）、AD000-A109364a（下稱Ａ男之母）之
    身分資訊以代號表示，詳細身分識別資料詳如當事人姓名、
    住所對照表，合先敘明
貳、實體方面：
一、原告主張：被告於民國109年8月1日晚間5時至6時許期間內
    ，在新北市○○區○○街00號之三重國民運動中心熱水池，搭訕
    當時亦在池內之原告Ａ男，並要求跟原告Ａ男握手及擁抱，嗣
    原告Ａ男起身前往冷水池時，被告亦跟隨進入該池並坐在原
    告Ａ男右側，要求原告Ａ男與其互相按摩肩膀，而後被告明知
    原告Ａ男係未滿18歲之少年，竟基於成年人故意對少年強制
    性交之接續犯意，違反原告Ａ男之意願，逕自拉原告Ａ男之手
    摩擦、觸碰被告之大腿鼠蹊部及陰莖，以此方式對原告Ａ男
    為猥褻行為得逞。嗣原告Ａ男起身前往廁所，被告亦尾隨在
    後進入，並站在原告Ａ男左側位置偷看原告Ａ男在小便斗前如
    廁，然原告Ａ男因此情狀無法順利如廁，遂準備離去，詎被
    告竟基於強制性交之犯意，擋住通道，並向原告Ａ男稱「東
    西放在淋浴間陪我去拿一下」，即用身體將原告Ａ男逼向淋
    浴間內，並脫下泳褲要求原告Ａ男為其口交，同時用手將原
    告Ａ男頭部往下壓，原告Ａ男因害怕而替被告口交，嗣被告要
    求原告Ａ男將泳褲脫下，被告用手撫摸原告Ａ男陰莖，並由被
    告替原告Ａ男口交後又要求原告Ａ男轉身背向其身體，並試圖
    以陰莖插入原告Ａ男之肛門，然因故而未遂，以此方式違反
    原告Ａ男意願對其為性交行為得逞。被告上開故意侵權行為
    ，致原告Ａ男迄今仍無法面對案件，精神十分痛苦，且學業
    受嚴重影響；另原告Ａ男之母多年來對於原告Ａ男含辛茹苦扶
    養之努力，原告Ａ男之母因本案後必須付出無數心力始可讓
    原告Ａ男正常成長，被告之行為亦嚴重侵害原告Ａ男之母基於
    身分關係法益，情節重大，爰依民法第184條第1項前段、第
    195條第1項、第3項之規定，請求被告賠償原告精神慰撫金
    等語。並聲明：㈠被告應給付原告Ａ男新臺幣（下同）100萬
    元，及自起訴狀繕本送達之翌日起至清償日止，按週年利率
    5%計算之利息。㈡被告應給付原告Ａ男之母60萬元，及自起訴
    狀繕本送達之翌日起至清償日止，按週年利率5%計算之利息
    。㈢願供擔保或財團法人犯罪被害人保護協會出具之同面額
    保證書作為擔保，請准宣告假執行。
二、被告則以：伊對刑事判決認定之事實沒有意見，伊應該對原
    告負損害賠償責任，但認為原告請求之金額太高，伊因為本
    案刑事判決要執行到115年，在監期間沒辦法工作，故請求
    法院審酌認定合理的金額等語，資為抗辯。並聲明：㈠原告
    之訴駁回。㈡如受不利判決，願供擔保，請准宣告免為假執
    行。
三、原告主張被告於109年8月1日晚間5時至6時許，在新北市○○
    區○○街00號之三重國民運動中心熱水池、淋浴間，對原告Ａ
    男為上開強制猥褻、強制性交等事實，為被告所不爭執，且
    被告因成年人故意對少年犯強制性交罪，業經本院刑事庭以
    109年度侵訴字第171號判處有期徒刑4年確定，有該刑事判
    決在卷可參，並經本院調取刑事案件卷宗核閱無訛，是上開
    事實應堪認定。
四、本院之判斷：
  ㈠按不法侵害他人之身體、健康、名譽、自由、信用、隱私、
    貞操，或不法侵害其他人格法益而情節重大者，被害人雖非
    財產上之損害，亦得請求賠償相當之金額；前2項規定，於
    不法侵害他人基於父、母、子、女或配偶關係之身分法益而
    情節重大者，準用之，民法第195條第1項前段、第3項定有
    明文。被告違反原告Ａ男之意願，對原告Ａ男為強制猥褻、性
    交行為，依前揭法條規定，自係侵害原告Ａ男之身體及貞操
    權，造成原告Ａ男受有精神痛苦之非財產上損害，應對原告
    負非財產上之損害賠償。又原告Ａ男之母對於原告Ａ男有保護
    教養之權利義務，被告對於原告Ａ男所為前開不法行為，除
    不法侵害原告Ａ男外，亦侵害原告Ａ男之母基於母親身分對未
    成年子女保護之法益，被告所為造成當時未滿18歲之原告Ａ
    男身心及人格成長均將受嚴重影響，身為負有保護教養義務
    之原告A男之母，其精神上必受有相當程度之痛苦，是原告Ａ
    男之母依據侵權行為損害賠償之法律關係，請求被告賠償非
    財產上之損害，亦屬有據。
  ㈡又按慰藉金之賠償須以人格權遭遇侵害，使精神上受有痛苦
    為必要，其核給之標準固與財產上損害之計算不同，然非不
    可斟酌雙方之身分、地位、資力與加害之程度及其他各種情
    形核定相當之數額。其金額是否相當，自應依實際加害情形
    與被害人所受之痛苦及雙方之身分、地位、經濟狀況等關係
    決定之（最高法院51年台上字第223號判例、85年度台上字
    第460號判決意旨可資參照）。查原告Ａ男現於高中就讀，名
    下無所得及財產，原告Ａ男之母之教育程度為高中畢業，現
    職為工廠作業員，年收入約40萬元，名下財產有投資數筆；
    而被告教育程度為高中畢業，於110年申報所得總額為5,598
    元等情，為兩造所自陳，並有兩造稅務電子閘門財產所得調
    件明細表各1份可參（見限制閱覽卷內）。本院斟酌原告Ａ男
    於案發時僅為14歲之男子，被告所為嚴重戕害原告Ａ男之身
    心健全發展，對原告Ａ男造成之創傷非微，暨被告侵害之手
    段、時間等加害程度，與兩造前開經濟狀況、身分及地位等
    情，認原告Ａ男、Ａ男之母分別得請求之慰撫金以40萬元、20
    萬元，共計60萬元，為屬適當，原告請求逾此範圍部分，則
    非有據。 
五、綜上所述，原告Ａ男、Ａ男之母依侵權行為法律關係，請求被
    告分別給付40萬元、20萬元，及自起訴狀繕本送達之翌日即
    110年3月25日起至清償日止，按週年利率5%計算之利息，為
    有理由，應予准許。至逾上開範圍之請求，則無理由，應予
    駁回。兩造陳明願供擔保，聲請宣告假執行及免為假執行，
    經核原告勝訴部分，合於法律規定，爰分別酌定相當之擔保
    金額宣告之；至原告敗訴部分，其假執行之聲請已失所附麗
    ，併予駁回。
六、本件事證已臻明確，兩造其餘攻擊防禦方法及所提證據，核
    與判決結果不生影響，爰不逐一論述，併此敘明。
七、訴訟費用之依據：民事訴訟法第79條。
中　　華　　民　　國　 111　　年　　9　　月　　29　　日
                  民事第四庭　法　官　莊佩頴
以上正本係照原本作成
如對本判決上訴，須於判決送達後20日內向本院提出上訴狀。如
委任律師提起上訴者，應一併繳納上訴審裁判費。
中　　華　　民　　國　　111 　年　　9 　　月　　29　　日
                            書記官　李瑞芝